【裁判字號】    99,訴,2931
【裁判日期】    991118
【裁判案由】    毒品危害防制條例
【裁判全文】
臺灣臺中地方法院刑事判決              99年度訴字第2931號
公  訴  人  臺灣臺中地方法院檢察署檢察官
被      告  乙○○
被      告  甲○○
上二人共同
指定辯護人  本院公設辯護人  戊○○
上列被告因毒品危害防制條例案件，經檢察官提起公訴（99年度
偵緝字第1286、1525號），本院判決如下：
    主    文
乙○○犯如附表二編號1至20所示各罪，各處如附表二編號1至20
所示之刑（含主刑及從刑）。主刑部分，應執行有期徒刑拾壹年
。被訴販賣第二級毒品予丁○○部分，無罪。
甲○○犯如附表二編號12、13、15、20所示各罪，各處如附表二
編號12、13、15、20所示之刑（含主刑及從刑）。主刑部分，應
執行有期徒刑柒年。
    犯罪事實
一、甲○○曾因違反毒品危害防制條例案件，經本院判處有期徒
    刑10月確定，於民國98年5月16日執行完畢。乙○○、甲○○2人均明知甲基安非他命為毒品危害防制條例第2條第2項
    第2款所管制之第二級毒品，不得販賣，乙○○或單獨，或
    與甲○○共同基於販賣第二級毒品甲基安非他命之犯意聯絡
    ，以乙○○所有之0000000000號行動電話（未扣案）及其向
    友人所借用之0000000000號行動電話作為聯絡販賣毒品之工
    具，於如附表一編號1至20所示之時間、地點，分別由乙○○獨自交付出售，或與甲○○共同交付出售第二級毒品甲基
    安非他命予如附表一所示之人（其中甲○○共犯部分，係因
    其當時為乙○○之女友，2人係基於共同販賣毒品之犯意聯
    絡，於乙○○無暇或不在共同居處時，由甲○○負責接聽前
    開電話，聯絡交易毒品事宜、或代乙○○交付毒品並為乙○○收受販賣毒品所得之價金，共同販賣部分詳如附表一編號
    12 、13、15、20所示）。嗣乙○○、甲○○分別於99年6月
    10 日晚上11時50分許、99年7月14日早上8時40分許，在臺
    中市○區○○街136號、臺中縣龍井鄉○○街16巷8弄26號為
    警先後緝獲。
二、案經臺灣臺中地方法院檢察署檢察官指揮臺中市警察局第四
    分局偵查起訴。
    理  由
甲、證據能力之說明：
一、按「被告以外之人於檢察事務官、司法警察官或司法警察調
    查中所為之陳述，與審判中不符時，其先前之陳述具有較可
    信之特別情況，且為證明犯罪事實存否所必要者，得為證據
    。」刑事訴訟法第159條之2定有明文。次按「刑事訴訟法第
    159條之2所定之傳聞例外，即英美法所稱之『自己矛盾之供
    述』，必符合被告以外之人於檢察事務官、司法警察官、司
    法警察調查中所為之陳述，『與審判中不符』，且其先前之
    陳述，具備『可信性』及『必要性』二要件，始例外得適用
    上開規定，認其先前所為之陳述，為有證據能力。此所謂『
    與審判中不符』，係指該陳述之主要待證事實部分，自身前
    後之供述有所不符，導致應為相異之認定，此並包括先前之
    陳述詳盡，於後簡略，甚至改稱忘記、不知道或有正當理由
    而拒絕陳述（如經許可之拒絕證言）等實質內容已有不符者
    在內。所謂『可信性』要件，則指其陳述與審判中之陳述為
    比較，就陳述時之外部狀況予以觀察，先前之陳述係在有其
    可信為真實之特別情況下所為者而言。例如先前之陳述係出
    於自然之發言，審判階段則受到外力干擾，或供述者因自身
    情事之變化等情形屬之，與一般供述證據應具備之任意性要
    件有別。至所謂『必要性』要件，乃指就具體個案案情及相
    關證據予以判斷，其主要待證事實之存在或不存在，已無從
    再從同一供述者取得與先前相同之陳述內容，縱以其他證據
    替代，亦無由達到同一目的之情形。」最高法院96年度台上
    字第4365號判決可資參照。經查，被告乙○○及其辯護人爭
    執證人丁○○於警詢之陳述為審判外之陳述而無證據能力，
    而證人丁○○於本院則證稱「（問：你在地檢署證述時稱你
    拿1千元給乙○○有何意見？）我當時有拿1千元要給乙○○
    ，但是乙○○沒有收，警察問我時，我也有跟警察這樣說。
    」等語（本院99年11月4日警詢筆錄第5、6頁），足見警詢
    筆錄之記載與丁○○之本意似有出入，而檢察官復未舉證證
    明丁○○之警詢筆錄具有可信性及必要性之要件，應認丁○○之警詢筆錄無證據能力。另按：不合傳聞例外之傳聞證據
    ，自不得以之作為認定犯罪事實存否之證據；但參酌現行刑
    事訴訟法第166條之1第2項「為辯明證人陳述之證明力，得
    就必要事項為主詰問。」第3項第6款「行主詰問時，證人為
    與先前不符之陳述時，其先前之陳述，得為誘導詰問。」第
    166條之2第1項「反詰問應就為辯明證人之陳述證明力所必
    要之事項行之。」第2項「行反詰問於必要時得為誘導詰問
    。」等規定，以及行反詰問時，容許以陳述人先前不一致之
    陳述作為彈劾證據之詰問法理，則於被告以外之證人於審判
    中所為之陳述，與先前之陳述內容相左或不一致時，即非不
    得以其先前所為「自我矛盾之陳述」，用來彈劾（爭執、否
    定）該證人在審判中供述證據之證明力。傳聞證據得否作為
    證明犯罪成立或不成立之實體證據，抑或僅止於用來爭執證
    明力之彈劾證據，端視其是否合於傳聞之例外而定，最高法
    院96年度台上字第4363號判決可資參照。故證人丁○○之警
    詢筆錄雖無證據能力，惟仍可作為彈劾該證人在審判中供述
    證據之證明力。
二、按被告以外之人於審判外之陳述，雖不符前4條之規定，而
    經當事人於審判程序同意作為證據，法院審酌該言詞陳述或
    書面陳述作成時之情況，認為適當者，亦得為證據。當事人
    、代理人或辯護人於法院調查證據時，知有第159條第1項不
    得為證據之情形，而未於言詞辯論終結前聲明異議者，視為
    有前項之同意，刑事訴訟法第159條之5定有明文。立法意旨
    在於傳聞證據未經當事人之反對詰問予以核實，原則上先予
    排除，惟若當事人已放棄詰問或未聲明異議，基於證據資料
    愈豐富，愈有助於真實發現之理念，且強化言詞辯論主義，
    法院自可承認該傳聞證據例外有證據能力。經查，本案檢察
    官、被告及辯護人，除上開所述證人丁○○之警詢筆錄外，
    均未爭執本判決所引用之下列其餘各項證據之證據能力，復
    未於言詞辯論終結前聲明異議，本院審酌各該證據作成時之
    情形，亦無違法或不當取證之瑕疵，且均與本案之事實有關
    ，認以之作為本案之證據亦無不適當之情形，應認下列各項
    證據均有證據能力。
乙、實體之說明：
壹、有罪部分：
一、訊據被告乙○○於偵審中均坦承有如附表一編號1至20所示
    之犯行，另被告甲○○亦於偵審中均坦承有如附表一編號12
    、13、15、20所示之犯行。又被告2人如附表一編號1至20所
    示之犯行，亦分別據證人許清棋、黃世豐、林淑妮、陳進忠
    於警詢時及偵查中具結證明屬實，復有許清棋所持用之0000
    000000號行動電話基本資料、黃世豐所持用之0000000000號
    行動電話基本資料、林淑妮所持用之0000000000號行動電話
    基本資料、陳進忠所申請及持用之0000000000號行動電話基
    本資料、通訊監察譯文、臺中縣大里市○○街131號、134號
    及車牌號碼JPA-918號重型機車之蒐證照片等附卷可稽。被
    告2人之自白，核與事實相符，其等此部分之犯行均堪認定
    。
二、核被告乙○○、甲○○所為，均係犯毒品危害防制條例案件
    第4條第2項之販賣第二級毒品罪。被告乙○○、甲○○於附
    表一編號12、13、15、20號所示部分，有共同之犯意聯絡及
    行為分擔，均為共同正犯。又被告乙○○所犯如附表一編號
    1至20所示各罪，及甲○○所犯如附表一編號12、13、15、
    20 所示各罪間，均犯意各別，應予分論併罰。被告甲○○
    有犯罪事實欄所載前科並已執行完畢，有臺灣高等法院被告
    前案紀錄表附卷可稽，其於5年以內故意再犯本案有期徒刑
    以上之各罪（如附表一編號12、13、15、20），均為累犯，
    除法定本刑為無期徒刑部分不得加動外，餘均應依刑法第47
    條第1項規定，加重其刑。又被告乙○○於偵查及審判中，
    均自白如附表一編號1至20所示之販賣第二級毒品犯行，被
    告甲○○亦於偵查及審判中，均自白如附表一編號12、13、
    15、20所示之犯行，就被告2人所犯上開各罪，應依毒品危
    害防制條例第17條第2項之規定減輕其刑，其中甲○○部分
    ，因同有加重及減輕事由，應依法先加重後減輕之。爰審酌
    被告乙○○、甲○○2人為牟取不法暴利，而販賣第二級毒
    品甲基安非他命予多人，不顧毒品所造成之危害，危害社會
    治安非淺，惟均自警偵訊以迄本院審理時，均坦承全部犯行
    等一切情狀，及被告等每次販賣之數量不多，所得之金錢亦
    不多，及檢察官分別具體求處有期徒刑12年、8年，本院認
    為稍嫌過重等一切情狀，分別量處如附表二編號1至20所示
    之刑，有期徒刑部分並分別定其應執行之刑。未扣案如附表
    所示之販賣毒品價額欄內之販賣毒品所得，為被告乙○○因
    販賣毒品所得之財物，應依同條例第19條第1項，宣告沒收
    （除附表編號12、13、15 、20外）或與甲○○連帶沒收之
    （附表編號12、13、15、20），如全部或一部不能沒收時，
    應以其或其等之財產抵償之。又未扣案為被告乙○○所持用
    之0000000000號行動電話（含SIM 卡），因係供被告等犯本
    案所用之物（除附表一編號4外），且屬被告乙○○所有，
    業據被告乙○○供明在卷，雖未扣案，惟無證據證明業已滅
    失，應依同條例第19條第1項，宣告沒收或連帶沒收之，如
    全部或一部不能沒收時，應追徵其價額或以乙○○，或乙○○與甲○○之財產抵償之。另未扣案為被告乙○○所持用之
    0000000000號行動電話（含SIM卡），雖係供被告乙○○犯
    如附表一編號4所用之物，惟因該行動電話及SIM卡係被告乙○○向友人所借用，非屬被告乙○○所有，自不得諭知沒收
    ，併此敘明。
貳、無罪部分：
一、公訴意旨略以：丁○○於98年12月13日晚間6、7時許，在臺
    中市○區○○○路1段16號其所任職之公司內，以公司所有
    之0000000000號電話撥打被告乙○○之0000000000號行動電
    話，表示欲購買第二級毒品甲基安非他命，乙○○於電話中
    表示目前沒有，惟嗣後則約定於前開地點見面交易，嗣於翌
    （14）日凌晨1、2時許，由乙○○騎乘車牌號碼JPA-918號
    重型機車到場，由乙○○出售並交付第二級毒品甲基安非他
    命予丁○○，並向丁○○收取價金1000元而當場完成交易。
    因認被告乙○○此部分亦涉犯毒品危害防制條例第4條第2項
    之販賣第二級毒品罪嫌。
二、按犯罪事實應依證據認定之，無證據不得認定犯罪事實，刑
    事訴訟法第154條第2項定有明文。而認定不利於被告之事實
    ，須依積極證據，苟積極證據不足為不利於被告事實之認定
    ，即應為有利被告之認定，最高法院30年上字第816號著有
    判例可參。另按「刑事訴訟法第161條已於民國91年2月8日
    修正公佈，其第1項規定：檢察官就被告犯罪事實，應負舉
    證責任，並指出證明之方法。因此，檢察官對於起訴之犯罪
    事實，應負提出證據及說服之實質舉證責任。倘其所提出之
    證據，不足為被告有罪之積極證明，或其指出證明之方法，
    無從說服法院以形成被告有罪之心證，基於無罪推定之原則
    ，自應為被告無罪判決之諭知。」最高法院92年度台上字第
    128號亦著有判例可參。又「施用毒品者，其所稱向某人購
    買之供述，須補強證據以擔保其供述之真實性。良以施用毒
    品者其供述之憑信性本不及於一般人，況施用毒品者其供出
    來源，因而破獲者，法律復規定得減輕其刑，其有為偵查機
    關誘導、或為邀輕典而為不實之陳述之可能，其供述之真實
    性自有合理之懷疑。是本院一貫之見解，認施用毒品者關於
    其向某人購買毒品之供述，必須補強證據佐證，以擔保其供
    述之真實性，俾貫澈刑事訴訟無罪推定及嚴格證明之基本原
    則。又關於毒品施用者其所稱向某人購買毒品之供述，必須
    補強證據佐證，係指毒品購買者之供述縱使並無瑕疵，仍須
    補強證據佐證而言，以擔保其供述之真實性。該所謂補強證
    據，必須與施用毒品者關於相關毒品交易之供述，具有相當
    程度之關聯性，且足使一般人對於施用毒品者之供述無合理
    之懷疑存在，而得確信其為真實，始足當之。」最高法院96
    年度台上字第1029號判決可資參照。
三、公訴人認被告乙○○涉犯此部分犯行，無非以：證人丁○○
    之證述、丁○○持用之0000-000000號行動電話基本資料、
    通訊監察譯文及車牌號碼JPA-918號重型機車照片等為其論
    據。訊據被告乙○○固坦承於上開時地，丁○○曾打電話給
    伊欲購買甲基安非他命一事，惟堅決否認有何販賣甲基安非
    他命予丁○○之事實，辯稱：伊與丁○○於97年間即認識，
    亦曾騎JPA-918號機車至其上班的地方找他好幾次，當天丁○○確實有打電話給伊說要跟伊買甲基安非他命，但是當時
    伊並沒有毒品可以賣給他，所以沒有交易成功，伊已經拒絕
    他了，所以不可能於翌日凌晨再拿毒品過去給他，伊已經承
    認有販賣甲基安非他命20次，即是要勇於面對伊該接受的懲
    罰，不會再在乎丁○○的這1次，伊有做的都有承認等語。
    經查：
(一)、證人丁○○於警詢時固證稱：98年12月13日我剛好值班，心
    情不好，所以打電話向「阿哲」購買毒品。通訊監察這通電
    話是我值班以公司節費電話撥打「阿哲」要向他購買毒品安
    非他命（即甲基安非他命，下同），後來以新台幣1000元代
    價成交，向「阿哲」購得安非他命。當日交易是我主動撥打
    「阿哲」0000-000000號電話聯絡後，約在我公司（臺中市
    ○區○○○路一段16號）外面交易，當日阿哲來的時間為凌
    晨1、2時間，當日我是以面額1000元鈔票與阿哲購得1小包
    透明分裝袋盛裝之安非他命，當日他騎乘黑色重機前來。警
    方提示之JPA-918號黑色重機，就是他的車。我於99年1月30
    日晚間在大進街萬壽公園公廁內吸食安非他命，當日吸食之
    安非他命就是上次向「阿哲」購買後剩餘的毒品等語（99偵
    7626號卷第93至95頁）；於同日偵查中亦具結證稱：我所施
    用的安非他命是向綽號阿哲的男子購買，我用公司的000000
    0000號節費電話撥打他的0000-000000號，跟他講說要毒品
    ，是下午6、7點打電話給他，結果一直到隔天1、2點他才到
    公司賣給我。是1千元1小包安非他命。公司在臺中市○區○○○路一段16號。當天買的時候，隔天早上下班，有拿到萬
    壽運動公園的公廁施用，還剩下一些，一直到99年1 月30日
    才又施用等語（99偵7626號卷第104至105頁）。惟其於本院
    則翻異前詞，改具結證稱：我曾打電話跟乙○○「要」毒品
    安非他命，但打完電話後，乙○○沒有交安非他命給我，是
    隔天才拿到。拿到毒品之後，原本要給乙○○1千元，但是
    乙○○沒有收，他說他要請我的。我認識他1、2年，他知道
    我上班的地點，但是他沒有去過那裡。（問：對監聽譯文內
    容有何意見？〔提示並告以要旨〕）我問他有無毒品先給我
    ，因為當時白天我在做社會勞動服務，在公司值班很累，所
    以向乙○○「討」安非他命。當天電話中，他根本就沒有答
    應要給我安非他命，我後來也沒有再打電話給乙○○，是他
    出來之後就順便拿過來給我，但是他沒有跟我收錢。」等語
    （本院99年11月4日審判筆錄），就其當時打電話給被告乙○○，究係是要向他「買」甲基安非他命，或是要向他「討
    」甲基安非他命，以及被告乙○○交其甲基安非他命後，究
    竟有無收取對價，即當時是「賣」1000元之甲基安非他命給
    他，或是拿1000元之甲基安非他命「請」其施用之關於販賣
    甲基安非他命之重要情節，前後所述不一，依上開最高法院
    96年度台上字第1069號判決意旨，本件丁○○前後所證迥異
    ，既有瑕疵可指，自不得以此存有重要瑕疵之證詞，即遽為
    被告乙○○此部分不利之認定。
(二)、丁○○當時使用之0000-000000號行動電話，其申請人為大
    榮汽車貨運股份有限公司，固有行動電話基本資料附卷可稽
    （99偵字第7626號卷第97頁背面）。惟依被告乙○○所使用
    之0000-000000號行動電話，於98年12月13日18時45分14秒
    ，與丁○○當時使用公司之0000-000000號行動電話之通訊
    監察譯文：「Ｂ（即丁○○，下同）：佳明啦，你在幹嘛?
    Ａ（即被告乙○○，下同）：沒幹嘛啊，什麼事？Ｂ：你有
    辦法先救一下嗎？我在公司值班。Ａ：我要怎麼辦，沒辦法
    啦。你也知道現在都是那個阿…Ｂ：是喔，那一些跑不開的
    ，不就…Ａ：我懂你意思啦，不過就是沒辦法，因為都是他
    在那個的啊…Ｂ：是喔，那不就要跟他喬？不就要付錢？Ａ
    ：不可能啦，怎麼跟他喬？最近在外面，沒什麼在跟他喬，
    我現在在跟人講事情，抱歉。Ｂ：好。」（99偵7626號卷第
    95頁背面），由上開通聯譯文可知，被告乙○○當時的確明
    白拒絕與丁○○為毒品交易，核與證人丁○○所證及被告乙○○所供，當日丁○○確有打電話給被告乙○○要求要甲基
    安非他命，惟當時被告乙○○並無毒品，故未前往交易之事
    實相符。而自上開通話後至翌日凌晨1、2時許，丁○○與乙○○2人並無再為任何通話，此除據證人丁○○於本院證明
    屬實外，卷內亦無任何通聯紀錄亦可查知，則被告乙○○當
    時既已明白拒絕與丁○○為毒品交易，則若嗣後果真有意再
    為毒品交易，自會有其2人之通話紀錄始屬常情，從而無法
    認定被告乙○○於翌日凌晨1、2時許，確有前往丁○○上班
    地點販賣或轉讓甲基安非他命予丁○○之事實。
(三)、證人丁○○雖指認被告所騎機車為JPA-918號黑色機車，而
    被告乙○○亦自承該機車為其所騎用（惟該機車之顏色應為
    寶藍色）。惟查，被告乙○○供稱：伊與丁○○於97年間即
    認識，知道他是大榮貨運大夜班員工，地點在旱溪附近，曾
    騎JPA-918號機車至其上班的地方找他好幾次等語，與證人
    丁○○所證，伊在旱溪上班4、5年，認識乙○○已1、2年了
    偶爾會與他見面，他知道伊上班的地點等語相符。雖丁○○
    供稱，被告乙○○未曾到旱溪的公司去找過伊云云，惟其與
    被告乙○○既已認識1、2年，被告乙○○又知道其在旱溪之
    大榮貨運公司上班，則被告乙○○之前是否未曾騎機車到過
    該處找丁○○，已非無疑，且亦無法排除丁○○之前曾在其
    他地方目睹被告乙○○騎乘上開機車，自無法以丁○○得以
    指認被告乙○○之機車及車號，即遽認被告乙○○確有於上
    開時地騎上開機車販賣或轉讓甲基安非他命給丁○○。
(四)、再者，丁○○供出其毒品來源為被告乙○○，係因其於99年
    1 月30日晚上，在台中市○○區○○街萬壽公園廁所內，施
    用甲基安非他命而被查獲。該案丁○○雖經送觀察勒戒後，
    認無繼續施用毒品之傾向，而由臺灣臺中地方法院檢察署檢
    察官於99年9月2日以99年度毒偵字第1441號為不起訴處分確
    定，有該不起訴處分書附卷可稽，足見丁○○並未因供出其
    毒品來源為被告乙○○，而受有何減免其刑之好處。惟查，
    丁○○於該案警詢時即供稱：我很後悔再購買毒品吸食，我
    願意配合警方供出毒品上手，希望檢察官給我一個機會改過
    ，家裡經濟來源全靠我一人支撐，要是因此失去工作，我的
    母親、小孩均無法過生活，希望檢察官給我一個機會等語（
    99 偵76 26號卷第95頁），足見其確有想以供出毒品上手，
    作為檢察官給其改過機會之動機，則自不得以其因此次施用
    毒品係經觀察勒戒程序，而無毒品危害防制條例第17條第2
    項之適用，即認其無為邀輕典而為不實陳述之可能。再者，
    丁○○既供稱係於98年12月14日即向被告乙○○購買1千元
    之甲基安非他命，可分成2至3次施用，且購買當日即有吸食
    （99偵7626號卷第93頁），則何以於98年1月30日即距購買
    後1個半月之久，仍留有當時向被告乙○○所購買之甲基安
    非他命可供施用？此亦與一般施用毒品者之施用頻率有違，
    則丁○○上開證述是否可採，亦非無疑。
(五)、綜上所述，證人丁○○關於被告乙○○究係販賣或轉讓甲基
    安非他命給其施用，前後所證不一，存有瑕疵可指，且其此
    部分證詞，復無其他補強證據足以擔保其供述之真實性，檢
    察官此部分之舉證，既存有合理之懷疑存在，尚無法使本院
    確信其為真實，揆諸上開判例意旨，應認被告乙○○此部分
    之犯罪嫌疑不足，自應為其此部分無罪之諭知。
據上論斷，應依刑事訴訟法第299條第1項前段、第301條第1項，
毒品危害防制條例第4條第2項、第17條第2項、第19條第1項，刑
法第11條前段、第28條、第47條第1項、第51條第5款，判決如主
文。
本案經檢察官丙○○到庭執行職務。
中    華    民    國    99    年    11    月    18    日
          刑事第十二庭    審判長法  官  郭瑞祥
                                法  官  莊秋燕
                                法  官  簡婉倫
以上正本證明與原本無異。
如不服本判決應於收受判決後10日內向本院提出上訴書狀，並應
敘述具體理由；其未敘述上訴理由者，應於上訴期間屆滿後20日
內向本院補提理由書（均須按他造當事人之人數附繕本）「切勿
逕送上級法院」。
                                書記官  黃雅青
中    華    民    國    99    年    11    月    18    日
附錄本案參考法條全文
毒品危害防制條例第4條第2項
製造、運輸、販賣第二級毒品者，處無期徒刑或7年以上有期徒
刑，得併科新臺幣1千萬元以下罰金。
附表一：
┌─┬────┬────┬───┬─────────┬──────┬────┐
│編│販毒時間│販毒地點│購毒者│販賣毒品之情節    │販賣毒品之種│共犯    │
│號│        │        │      │                  │類、數量、價│        │
│  │        │        │      │                  │額          │        │
│  │        │        │      │                  │            │        │
├─┼────┼────┼───┼─────────┼──────┼────┤
│  │98年12月│臺中市東│許清棋│許清棋以0000000000│第二級毒品甲│        │
│1 │16日下午│區○○街│      │號電話撥打乙○○之│基安非他命1 │        │
│  │2時許   │136號黃 │      │0000000000號電話，│小包，價金  │        │
│  │        │彥哲住處│      │表示欲購買第二級毒│1000元      │        │
│  │        │        │      │品甲基安非他命，雙│            │        │
│  │        │        │      │方約定於前址見面交│            │        │
│  │        │        │      │易，許清棋到達後，│            │        │
│  │        │        │      │回撥前揭乙○○電話│            │        │
│  │        │        │      │，由乙○○為許清棋│            │        │
│  │        │        │      │開門並帶同許清棋至│            │        │
│  │        │        │      │其住處，於上開時間│            │        │
│  │        │        │      │，由乙○○出售並交│            │        │
│  │        │        │      │付第二級毒品甲基安│            │        │
│  │        │        │      │非他命予許清棋，並│            │        │
│  │        │        │      │向許清棋收取價金新│            │        │
│  │        │        │      │臺幣（下同）1000元│            │        │
│  │        │        │      │，而當場完成交易。│            │        │
├─┼────┼────┼───┼─────────┼──────┼────┤
│2 │98年12月│臺中市東│許清棋│許清棋以0000000000│第二級毒品甲│        │
│  │20日下午│區○○街│      │號電話撥打乙○○之│基安非他命1 │        │
│  │2時許   │136號   │      │0000000000號電話，│小包，價金  │        │
│  │        │        │      │表示欲購買第二級毒│1000元      │        │
│  │        │        │      │品甲基安非他命，雙│            │        │
│  │        │        │      │方約定於前址見面交│            │        │
│  │        │        │      │易，許清棋到達後，│            │        │
│  │        │        │      │回撥前揭乙○○電話│            │        │
│  │        │        │      │，由乙○○為許清棋│            │        │
│  │        │        │      │開門並帶同許清棋至│            │        │
│  │        │        │      │其住處，雙方遂於前│            │        │
│  │        │        │      │揭時間，由乙○○出│            │        │
│  │        │        │      │售並交付第二級毒品│            │        │
│  │        │        │      │甲基安非他命予許清│            │        │
│  │        │        │      │棋，並向許清棋收取│            │        │
│  │        │        │      │價金1000元，而當場│            │        │
│  │        │        │      │完成交易。        │            │        │
├─┼────┼────┼───┼─────────┼──────┼────┤
│3 │99年1月 │臺中市東│許清棋│許清棋以0000000000│第二級毒品甲│        │
│  │11日上午│區○○街│      │號電話撥打乙○○之│基安非他命1 │        │
│  │11時20分│136號   │      │0000000000號電話，│小包，價金  │        │
│  │許      │        │      │表示欲購買第二級毒│1000元      │        │
│  │        │        │      │品甲基安非他命，雙│            │        │
│  │        │        │      │方約定於前址見面交│            │        │
│  │        │        │      │易，許清棋到達後，│            │        │
│  │        │        │      │回撥前揭乙○○電話│            │        │
│  │        │        │      │，由乙○○為許清棋│            │        │
│  │        │        │      │開門後，雙方於前揭│            │        │
│  │        │        │      │時間，由乙○○出售│            │        │
│  │        │        │      │並交付第二級毒品甲│            │        │
│  │        │        │      │基安非他命予許清棋│            │        │
│  │        │        │      │，並向許清棋收取價│            │        │
│  │        │        │      │金1000元，而當場完│            │        │
│  │        │        │      │成交易。          │            │        │
│  │        │        │      │                  │            │        │
├─┼────┼────┼───┼─────────┼──────┼────┤
│4 │99年1月 │臺中市精│許清棋│許清棋以0000000000│第二級毒品甲│        │
│  │31日下午│武路與東│      │號電話撥打乙○○向│基安非他命1 │        │
│  │2時許   │南街口  │      │友人借用之00000000│小包，價金  │        │
│  │        │        │      │41 號電話，表示欲 │1000元      │        │
│  │        │        │      │購買第二級毒品甲基│            │        │
│  │        │        │      │安非他命，雙方約定│            │        │
│  │        │        │      │於前開地點見面交易│            │        │
│  │        │        │      │，於前揭時、地，由│            │        │
│  │        │        │      │乙○○出售並交付第│            │        │
│  │        │        │      │二級毒品甲基安非他│            │        │
│  │        │        │      │命予許清棋，並向許│            │        │
│  │        │        │      │清棋收取價金1000元│            │        │
│  │        │        │      │，而當場完成交易。│            │        │
│  │        │        │      │                  │            │        │
├─┼────┼────┼───┼─────────┼──────┼────┤
│5 │98年11月│臺中市旱│黃世豐│黃世豐以0000000000│第二級毒品甲│        │
│  │14日凌晨│溪街媽祖│      │號電話撥打乙○○之│基安非他命1 │        │
│  │2時許   │廟附近  │      │0000000000號電話，│小包，價金  │        │
│  │        │        │      │表示欲購買第二級毒│1000元      │        │
│  │        │        │      │品甲基安非他命，雙│            │        │
│  │        │        │      │方約定於前開地點見│            │        │
│  │        │        │      │面交易，並於前揭時│            │        │
│  │        │        │      │、地，由乙○○出售│            │        │
│  │        │        │      │並交付第二級毒品甲│            │        │
│  │        │        │      │基安非他命予黃世豐│            │        │
│  │        │        │      │，並向黃世豐收取價│            │        │
│  │        │        │      │金1000元而當場完成│            │        │
│  │        │        │      │交易。            │            │        │
├─┼────┼────┼───┼─────────┼──────┼────┤
│6 │98年11月│臺中市旱│黃世豐│黃世豐以0000000000│第二級毒品甲│        │
│  │16日晚上│溪街媽祖│      │號電話撥打乙○○之│基安非他命1 │        │
│  │8時許   │廟附近  │      │0000000000號電話，│小包，價金  │        │
│  │        │        │      │表示欲購買第二級毒│1000元      │        │
│  │        │        │      │品甲基安非他命，雙│            │        │
│  │        │        │      │方約定於前開地點見│            │        │
│  │        │        │      │面交易，並隨即於前│            │        │
│  │        │        │      │揭時、地，由乙○○│            │        │
│  │        │        │      │出售並交付第二級毒│            │        │
│  │        │        │      │品甲基安非他命予黃│            │        │
│  │        │        │      │世豐，並向黃世豐收│            │        │
│  │        │        │      │取價金1000元而當場│            │        │
│  │        │        │      │完成交易。        │            │        │
├─┼────┼────┼───┼─────────┼──────┼────┤
│7 │98年12月│臺中市旱│黃世豐│黃世豐以0000000000│第二級毒品甲│        │
│  │19日晚上│溪街媽祖│      │號電話撥打乙○○之│基安非他命1 │        │
│  │9時許   │廟附近  │      │0000000000號電話，│小包，價金  │        │
│  │        │        │      │表示欲購買第二級毒│1000元      │        │
│  │        │        │      │品甲基安非他命，雙│            │        │
│  │        │        │      │方約定於前開地點見│            │        │
│  │        │        │      │面交易，並於撥打電│            │        │
│  │        │        │      │話後隨即於前揭時、│            │        │
│  │        │        │      │地，由乙○○出售並│            │        │
│  │        │        │      │交付第二級毒品甲基│            │        │
│  │        │        │      │安非他命予黃世豐，│            │        │
│  │        │        │      │並向黃世豐收取價金│            │        │
│  │        │        │      │1000元而當場完成交│            │        │
│  │        │        │      │易。              │            │        │
├─┼────┼────┼───┼─────────┼──────┼────┤
│8 │98年12月│臺中市旱│黃世豐│黃世豐以0000000000│第二級毒品甲│        │
│  │23日晚上│溪街媽祖│      │號電話撥打乙○○之│基安非他命1 │        │
│  │9時許   │廟附近  │      │0000000000號電話，│小包，價金  │        │
│  │        │        │      │表示欲購買第二級毒│500元       │        │
│  │        │        │      │品甲基安非他命，雙│            │        │
│  │        │        │      │方約定於前開地點見│            │        │
│  │        │        │      │面交易，並隨即於前│            │        │
│  │        │        │      │揭時、地，由乙○○│            │        │
│  │        │        │      │出售並交付第二級毒│            │        │
│  │        │        │      │品甲基安非他命予黃│            │        │
│  │        │        │      │世豐，並向黃世豐收│            │        │
│  │        │        │      │取價金500元而當場 │            │        │
│  │        │        │      │完成交易。        │            │        │
├─┼────┼────┼───┼─────────┼──────┼────┤
│9 │99年1月2│臺中市旱│黃世豐│黃世豐以0000000000│第二級毒品甲│        │
│  │日凌晨0 │溪街媽祖│      │號電話撥打乙○○之│基安非他命1 │        │
│  │時許    │廟附近  │      │0000000000號電話，│小包，價金  │        │
│  │        │        │      │表示欲購買第二級毒│1000元      │        │
│  │        │        │      │品甲基安非他命，雙│            │        │
│  │        │        │      │方約定於前開地點見│            │        │
│  │        │        │      │面交易，嗣於前揭時│            │        │
│  │        │        │      │、地，由乙○○出售│            │        │
│  │        │        │      │並交付第二級毒品甲│            │        │
│  │        │        │      │基安非他命予黃世豐│            │        │
│  │        │        │      │，並向黃世豐收取價│            │        │
│  │        │        │      │金1000元而當場完成│            │        │
│  │        │        │      │交易。            │            │        │
├─┼────┼────┼───┼─────────┼──────┼────┤
│10│99年1月 │臺中市旱│黃世豐│黃世豐以0000000000│第二級毒品甲│        │
│  │11日凌晨│溪街媽祖│      │號電話撥打乙○○之│基安非他命1 │        │
│  │0時許   │廟附近  │      │0000000000號電話，│小包，價金  │        │
│  │        │        │      │表示欲購買第二級毒│1000元      │        │
│  │        │        │      │品甲基安非他命，雙│            │        │
│  │        │        │      │方約定於前開地點見│            │        │
│  │        │        │      │面交易，隨即於前揭│            │        │
│  │        │        │      │時、地，由乙○○出│            │        │
│  │        │        │      │售並交付第二級毒品│            │        │
│  │        │        │      │甲基安非他命予黃世│            │        │
│  │        │        │      │豐，並向黃世豐收取│            │        │
│  │        │        │      │價金1000元而當場完│            │        │
│  │        │        │      │成交易。          │            │        │
├─┼────┼────┼───┼─────────┼──────┼────┤
│11│98年12月│臺中市五│林淑妮│林淑妮以0000000000│第二級毒品甲│        │
│  │10日下午│權南路與│      │號電話撥打乙○○之│基安非他命1 │        │
│  │1時許   │樂群街口│      │0000000000號電話，│小包，價金  │        │
│  │        │附近之土│      │表示欲購買第二級毒│1000元      │        │
│  │        │地公廟  │      │品甲基安非他命，雙│            │        │
│  │        │        │      │方並約定於前開地點│            │        │
│  │        │        │      │見面交易，林淑妮到│            │        │
│  │        │        │      │達後即回撥電話予黃│            │        │
│  │        │        │      │彥哲，乙○○隨即於│            │        │
│  │        │        │      │前揭時、地，由黃彥│            │        │
│  │        │        │      │哲出售並交付第二級│            │        │
│  │        │        │      │毒品甲基安非他命予│            │        │
│  │        │        │      │林淑妮，並向林淑妮│            │        │
│  │        │        │      │收取價金1000元而當│            │        │
│  │        │        │      │場完成交易。      │            │        │
├─┼────┼────┼───┼─────────┼──────┼────┤
│12│99年1月 │臺中市五│林淑妮│林淑妮以0000000000│第二級毒品甲│甲○○  │
│  │18日下午│權南路與│      │號電話撥打乙○○之│基安非他命1 │        │
│  │2時許   │樂群街口│      │0000000000號電話，│小包，價金  │        │
│  │        │附近之土│      │惟乙○○未接聽電話│1000元      │        │
│  │        │地公廟  │      │，而由與乙○○有共│            │        │
│  │        │        │      │同犯意聯絡之乙○○│            │        │
│  │        │        │      │女友甲○○接聽電話│            │        │
│  │        │        │      │，林淑妮即向甲○○│            │        │
│  │        │        │      │表示欲購買第二級毒│            │        │
│  │        │        │      │品甲基安非他命，雙│            │        │
│  │        │        │      │方遂約定於前開地點│            │        │
│  │        │        │      │見面交易，林淑妮於│            │        │
│  │        │        │      │撥打電話後隨即前往│            │        │
│  │        │        │      │前開地點，由甲○○│            │        │
│  │        │        │      │出售並交付第二級毒│            │        │
│  │        │        │      │品甲基安非他命1小 │            │        │
│  │        │        │      │包予林淑妮，並向林│            │        │
│  │        │        │      │淑妮收取價金1000  │            │        │
│  │        │        │      │元而當場完成交易，│            │        │
│  │        │        │      │甲○○嗣後將交易所│            │        │
│  │        │        │      │得交予乙○○。    │            │        │
├─┼────┼────┼───┼─────────┼──────┼────┤
│13│99年1月 │臺中市五│林淑妮│林淑妮以0000000000│第二級毒品甲│甲○○  │
│  │29日凌晨│權南路與│      │號電話撥打乙○○之│基安非他命1 │        │
│  │0時許   │樂群街口│      │0000000000號電話，│小包，價金  │        │
│  │        │附近之土│      │惟乙○○未接聽電話│1000元      │        │
│  │        │地公廟  │      │，由與乙○○有共同│            │        │
│  │        │        │      │犯意聯絡之乙○○女│            │        │
│  │        │        │      │友甲○○接聽電話，│            │        │
│  │        │        │      │林淑妮即向甲○○表│            │        │
│  │        │        │      │示欲購買第二級毒品│            │        │
│  │        │        │      │甲基安非他命，雙方│            │        │
│  │        │        │      │遂約定於前開地點見│            │        │
│  │        │        │      │面交易，林淑妮於撥│            │        │
│  │        │        │      │打電話後隨即前往前│            │        │
│  │        │        │      │開約定地點，並回撥│            │        │
│  │        │        │      │電話由乙○○接聽，│            │        │
│  │        │        │      │其向乙○○表示其已│            │        │
│  │        │        │      │到達，乙○○接聽後│            │        │
│  │        │        │      │，隨即依甲○○之指│            │        │
│  │        │        │      │示前往前開甲○○與│            │        │
│  │        │        │      │林淑妮所約定之前揭│            │        │
│  │        │        │      │地點，出售並交付第│            │        │
│  │        │        │      │二級毒品甲基安非他│            │        │
│  │        │        │      │命1小包予林淑妮， │            │        │
│  │        │        │      │並向林淑妮收取價金│            │        │
│  │        │        │      │1000元而當場完成交│            │        │
│  │        │        │      │易。              │            │        │
├─┼────┼────┼───┼─────────┼──────┼────┤
│14│98年12月│臺中市東│陳進忠│陳進忠以0000000000│第二級毒品甲│        │
│  │18日晚上│區○○街│      │號電話撥打乙○○之│基安非他命1 │        │
│  │6時許   │136號   │      │0000000000號電話，│小包，價金  │        │
│  │        │        │      │表示欲購買第二級毒│1000元      │        │
│  │        │        │      │品甲基安非他命，雙│            │        │
│  │        │        │      │方約定於前開地點見│            │        │
│  │        │        │      │面交易，嗣於前開時│            │        │
│  │        │        │      │、地，由乙○○出售│            │        │
│  │        │        │      │並交付第二級毒品甲│            │        │
│  │        │        │      │基安非他命予陳進忠│            │        │
│  │        │        │      │，並向陳進忠收取價│            │        │
│  │        │        │      │金1000元而當場完成│            │        │
│  │        │        │      │交易。            │            │        │
├─┼────┼────┼───┼─────────┼──────┼────┤
│15│98年12月│臺中市東│陳進忠│陳進忠以0000000000│第二級毒品甲│甲○○  │
│  │31日晚上│區○○街│      │號電話撥打乙○○之│基安非他命1 │        │
│  │8時許   │136號   │      │0000000000號電話，│小包，價金  │        │
│  │        │        │      │表示欲購買第二級毒│1000元      │        │
│  │        │        │      │品甲基安非他命，惟│            │        │
│  │        │        │      │乙○○不在，故由黃│            │        │
│  │        │        │      │彥哲女友甲○○接聽│            │        │
│  │        │        │      │電話，並向陳進忠表│            │        │
│  │        │        │      │示有不錯的第二級毒│            │        │
│  │        │        │      │品甲基安非他命進貨│            │        │
│  │        │        │      │可賣，陳進忠復與黃│            │        │
│  │        │        │      │彥哲聯繫，雙方並約│            │        │
│  │        │        │      │定於前開地點見面交│            │        │
│  │        │        │      │易，嗣於前開時、地│            │        │
│  │        │        │      │，由乙○○出售並交│            │        │
│  │        │        │      │付第二級毒品甲基安│            │        │
│  │        │        │      │非他命予陳進忠，並│            │        │
│  │        │        │      │向陳進忠收取價金  │            │        │
│  │        │        │      │1000元而當場完成交│            │        │
│  │        │        │      │易。              │            │        │
├─┼────┼────┼───┼─────────┼──────┼────┤
│16│99年1月2│臺中市東│陳進忠│陳進忠以0000000000│第二級毒品甲│        │
│  │日凌晨2 │區○○街│      │號電話撥打乙○○之│基安非他命1 │        │
│  │時許    │136號   │      │0000000000號電話，│小包價金1000│        │
│  │        │        │      │表示欲購買第二級毒│元          │        │
│  │        │        │      │品甲基安非他命，雙│            │        │
│  │        │        │      │方約定於前開地點見│            │        │
│  │        │        │      │面交易，嗣於前開時│            │        │
│  │        │        │      │、地，由乙○○出售│            │        │
│  │        │        │      │並交付第二級毒品甲│            │        │
│  │        │        │      │基安非他命予陳進忠│            │        │
│  │        │        │      │，並向陳進忠收取價│            │        │
│  │        │        │      │金1000元而當場完成│            │        │
│  │        │        │      │交易。            │            │        │
├─┼────┼────┼───┼─────────┼──────┼────┤
│17│99年1月 │臺中市東│陳進忠│陳進忠以0000000000│第二級毒品甲│        │
│  │7日晚上6│區○○街│      │號電話撥打乙○○之│基安非他命1 │        │
│  │時許    │136號   │      │0000000000號電話，│小包，價金  │        │
│  │        │        │      │表示欲購買第二級毒│1000元      │        │
│  │        │        │      │品甲基安非他命，雙│            │        │
│  │        │        │      │方約定於前開地點見│            │        │
│  │        │        │      │面交易，嗣於前開時│            │        │
│  │        │        │      │、地，由乙○○出售│            │        │
│  │        │        │      │並交付第二級毒品甲│            │        │
│  │        │        │      │基安非他命予陳進忠│            │        │
│  │        │        │      │，並向陳進忠收取價│            │        │
│  │        │        │      │金1000元而當場完成│            │        │
│  │        │        │      │交易。            │            │        │
├─┼────┼────┼───┼─────────┼──────┼────┤
│18│99年1月8│臺中市東│陳進忠│陳進忠以0000000000│第二級毒品甲│        │
│  │日上午10│區○○街│      │號電話撥打乙○○之│基安非他命1 │        │
│  │許      │136號   │      │0000000000號電話，│小包，價金  │        │
│  │        │        │      │表示欲購買第二級毒│1000元      │        │
│  │        │        │      │品甲基安非他命，雙│            │        │
│  │        │        │      │方約定於前開地點見│            │        │
│  │        │        │      │面交易，嗣於前開時│            │        │
│  │        │        │      │、地，由乙○○出售│            │        │
│  │        │        │      │並交付第二級毒品甲│            │        │
│  │        │        │      │基安非他命予陳進忠│            │        │
│  │        │        │      │，並向陳進忠收取價│            │        │
│  │        │        │      │金1000元而當場完成│            │        │
│  │        │        │      │交易。            │            │        │
├─┼────┼────┼───┼─────────┼──────┼────┤
│19│99年1月9│臺中縣豐│陳進忠│陳進忠以0000000000│第二級毒品甲│        │
│  │日晚上6 │原市田心│      │號電話撥打乙○○之│基安非他命1 │        │
│  │時許    │路2段220│      │0000000000號電話，│小包，價金  │        │
│  │        │巷22號附│      │表示欲購買第二級毒│1000元      │        │
│  │        │近之大盤│      │品甲基安非他命，雙│            │        │
│  │        │商檳榔攤│      │方約定於前開地點見│            │        │
│  │        │        │      │面交易，嗣於前開時│            │        │
│  │        │        │      │、地，由乙○○出售│            │        │
│  │        │        │      │並交付第二級毒品甲│            │        │
│  │        │        │      │基安非他命予陳進忠│            │        │
│  │        │        │      │，並向陳進忠收取價│            │        │
│  │        │        │      │金1000元而當場完成│            │        │
│  │        │        │      │交易。            │            │        │
├─┼────┼────┼───┼─────────┼──────┼────┤
│20│99年1月 │臺中市美│陳進忠│陳進忠以0000000000│第二級毒品甲│甲○○  │
│  │27日晚上│村路「美│      │號電話撥打乙○○之│基安非他命1 │        │
│  │10時許  │村婦產科│      │0000000000號電話，│包，價金2000│        │
│  │        │」附近之│      │表示欲購買第二級毒│元          │        │
│  │        │全家便利│      │品甲基安非他命，雙│            │        │
│  │        │商店前  │      │方約定於前開地點見│            │        │
│  │        │        │      │面交易，嗣於前開時│            │        │
│  │        │        │      │、地，由乙○○之女│            │        │
│  │        │        │      │友甲○○持乙○○所│            │        │
│  │        │        │      │交付之第二級毒品甲│            │        │
│  │        │        │      │基安非他命進入陳進│            │        │
│  │        │        │      │忠之自用小客車，並│            │        │
│  │        │        │      │在該車上出售、交付│            │        │
│  │        │        │      │第二級毒品甲基安非│            │        │
│  │        │        │      │他命予陳進忠，而向│            │        │
│  │        │        │      │陳進忠收取價金2000│            │        │
│  │        │        │      │元而當場完成交易，│            │        │
│  │        │        │      │嗣由甲○○將交易所│            │        │
│  │        │        │      │得交予乙○○。    │            │        │
└─┴────┴────┴───┴─────────┴──────┴────┘
附表二：
┌─┬─────┬──────────────────┐
│編│  事實    │      主          文                │
│號│          │                                    │
├─┼─────┼──────────────────┤
│  │如附表一  │乙○○販賣第二級毒品，處有期徒刑參年│
│1 │編號1     │捌月。未扣案之販賣毒品所得新臺幣壹仟│
│  │          │元沒收，如不能沒收時，以其財產抵償之│
│  │          │，未扣案之0000000000號行動電話壹支（│
│  │          │含SIM卡）沒收，如不能沒收時，追徵其 │
│  │          │價額或以其財產抵償之。              │
├─┼─────┼──────────────────┤
│  │如附表一  │乙○○販賣第二級毒品，處有期徒刑參年│
│2 │編號2     │捌月。未扣案之販賣毒品所得新臺幣壹仟│
│  │          │元沒收，如不能沒收時，以其財產抵償之│
│  │          │，未扣案之0000000000號行動電話壹支（│
│  │          │含SIM卡）沒收，如不能沒收時，追徵其 │
│  │          │價額或以其財產抵償之。              │
├─┼─────┼──────────────────┤
│  │如附表一  │乙○○販賣第二級毒品，處有期徒刑參年│
│3 │編號3     │捌月。未扣案之販賣毒品所得新臺幣壹仟│
│  │          │元沒收，如不能沒收時，以其財產抵償之│
│  │          │，未扣案之0000000000號行動電話壹支（│
│  │          │含SIM卡）沒收，如不能沒收時，追徵其 │
│  │          │價額或以其財產抵償之。              │
├─┼─────┼──────────────────┤
│  │如附表一  │乙○○販賣第二級毒品，處有期徒刑參年│
│4 │編號4     │捌月。未扣案之販賣毒品所得新臺幣壹仟│
│  │          │元沒收，如不能沒收時，以其財產抵償之│
│  │          │。                                  │
├─┼─────┼──────────────────┤
│  │如附表一  │乙○○販賣第二級毒品，處有期徒刑參年│
│5 │編號5     │捌月。未扣案之販賣毒品所得新臺幣壹仟│
│  │          │元沒收，如不能沒收時，以其財產抵償之│
│  │          │，未扣案之0000000000號行動電話壹支（│
│  │          │含SIM卡）沒收，如不能沒收時，追徵其 │
│  │          │價額或以其財產抵償之。              │
├─┼─────┼──────────────────┤
│  │如附表一  │乙○○販賣第二級毒品，處有期徒刑參年│
│6 │編號6     │捌月。未扣案之販賣毒品所得新臺幣壹仟│
│  │          │元沒收，如不能沒收時，以其財產抵償之│
│  │          │，未扣案之0000000000號行動電話壹支（│
│  │          │含SIM卡）沒收，如不能沒收時，追徵其 │
│  │          │價額或以其財產抵償之。              │
├─┼─────┼──────────────────┤
│  │如附表一  │乙○○販賣第二級毒品，處有期徒刑參年│
│7 │編號7     │捌月。未扣案之販賣毒品所得新臺幣壹仟│
│  │          │元沒收，如不能沒收時，以其財產抵償之│
│  │          │，未扣案之0000000000號行動電話壹支（│
│  │          │含SIM卡）沒收，如不能沒收時，追徵其 │
│  │          │價額或以其財產抵償之。              │
├─┼─────┼──────────────────┤
│  │如附表一  │乙○○販賣第二級毒品，處有期徒刑參年│
│8 │編號8     │捌月。未扣案之販賣毒品所得新臺幣伍佰│
│  │          │元沒收，如不能沒收時，以其財產抵償之│
│  │          │，未扣案之0000000000號行動電話壹支（│
│  │          │含SIM卡）沒收，如不能沒收時，追徵其 │
│  │          │價額或以其財產抵償之。              │
├─┼─────┼──────────────────┤
│  │如附表一  │乙○○販賣第二級毒品，處有期徒刑參年│
│9 │編號9     │捌月。未扣案之販賣毒品所得新臺幣壹仟│
│  │          │元沒收，如不能沒收時，以其財產抵償之│
│  │          │，未扣案之0000000000號行動電話壹支（│
│  │          │含SIM卡）沒收，如不能沒收時，追徵其 │
│  │          │價額或以其財產抵償之。              │
├─┼─────┼──────────────────┤
│  │如附表一  │乙○○販賣第二級毒品，處有期徒刑參年│
│10│編號10    │捌月。未扣案之販賣毒品所得新臺幣壹仟│
│  │          │元沒收，如不能沒收時，以其財產抵償之│
│  │          │，未扣案之0000000000號行動電話壹支（│
│  │          │含SIM卡）沒收，如不能沒收時，追徵其 │
│  │          │價額或以其財產抵償之。              │
├─┼─────┼──────────────────┤
│  │如附表一  │乙○○販賣第二級毒品，處有期徒刑參年│
│11│編號11    │捌月。未扣案之販賣毒品所得新臺幣壹仟│
│  │          │元沒收，如不能沒收時，以其財產抵償之│
│  │          │，未扣案之0000000000號行動電話壹支（│
│  │          │含SIM卡）沒收，如不能沒收時，追徵其 │
│  │          │價額或以其財產抵償之。              │
├─┼─────┼──────────────────┤
│  │如附表一  │乙○○共同販賣第二級毒品，處有期徒刑│
│12│編號12    │參年捌月。未扣案之販賣毒品所得新臺幣│
│  │          │壹仟元沒收，如不能沒收時，以其與張思│
│  │          │秋之財產連帶抵償之，未扣案之098902  │
│  │          │6199號行動電話壹支（含SIM卡）沒收， │
│  │          │如不能沒收時，與甲○○連帶追徵其價額│
│  │          │或以其等財產抵償之。                │
│  │          │甲○○共同販賣第二級毒品，累犯，處有│
│  │          │期徒刑參年拾月。未扣案之販賣毒品所得│
│  │          │新臺幣壹仟元沒收，如不能沒收時，以其│
│  │          │與乙○○之財產連帶抵償之，未扣案之09│
│  │          │00000000號行動電話壹支（含SIM卡）沒 │
│  │          │收，如不能沒收時，與乙○○連帶追徵其│
│  │          │價額或以其等財產抵償之。            │
├─┼─────┼──────────────────┤
│  │如附表一  │乙○○共同販賣第二級毒品，處有期徒刑│
│13│編號13    │參年捌月。未扣案之販賣毒品所得新臺幣│
│  │          │壹仟元沒收，如不能沒收時，以其與張思│
│  │          │秋之財產連帶抵償之，未扣案之098902  │
│  │          │6199號行動電話壹支（含SIM卡）沒收， │
│  │          │如不能沒收時，與甲○○連帶追徵其價額│
│  │          │或以其等財產抵償之。                │
│  │          │甲○○共同販賣第二級毒品，累犯，處有│
│  │          │期徒刑參年拾月。未扣案之販賣毒品所得│
│  │          │新臺幣壹仟元沒收，如不能沒收時，以其│
│  │          │與乙○○之財產連帶抵償之，未扣案之09│
│  │          │00000000號行動電話壹支（含SIM卡）沒 │
│  │          │收，如不能沒收時，與乙○○連帶追徵其│
│  │          │價額或以其等財產抵償之。            │
├─┼─────┼──────────────────┤
│  │如附表一  │乙○○販賣第二級毒品，處有期徒刑參年│
│14│編號14    │捌月。未扣案之販賣毒品所得新臺幣壹仟│
│  │          │元沒收，如不能沒收時，以其財產抵償之│
│  │          │，未扣案之0000000000號行動電話壹支（│
│  │          │含SIM卡）沒收，如不能沒收時，追徵其 │
│  │          │價額或以其財產抵償之。              │
├─┼─────┼──────────────────┤
│  │如附表一  │乙○○共同販賣第二級毒品，處有期徒刑│
│15│編號15    │參年捌月。未扣案之販賣毒品所得新臺幣│
│  │          │壹仟元沒收，如不能沒收時，以其與張思│
│  │          │秋之財產連帶抵償之，未扣案之00000000│
│  │          │99號行動電話壹支（含SIM卡）沒收，如 │
│  │          │不能沒收時，與甲○○連帶追徵其價額或│
│  │          │以其等財產抵償之。                  │
│  │          │甲○○共同販賣第二級毒品，累犯，處有│
│  │          │期徒刑參年拾月。未扣案之販賣毒品所得│
│  │          │新臺幣壹仟元沒收，如不能沒收時，以其│
│  │          │與乙○○之財產連帶抵償之，未扣案之09│
│  │          │00000000號行動電話壹支（含SIM卡）沒 │
│  │          │收，如不能沒收時，與乙○○連帶追徵其│
│  │          │價額或以其等財產抵償之。            │
├─┼─────┼──────────────────┤
│  │如附表一  │乙○○販賣第二級毒品，處有期徒刑參年│
│16│編號16    │捌月。未扣案之販賣毒品所得新臺幣壹仟│
│  │          │元沒收，如不能沒收時，以其財產抵償之│
│  │          │，未扣案之0000000000號行動電話壹支（│
│  │          │含SIM卡）沒收，如不能沒收時，追徵其 │
│  │          │價額或以其財產抵償之。              │
├─┼─────┼──────────────────┤
│  │如附表一  │乙○○販賣第二級毒品，處有期徒刑參年│
│17│編號17    │捌月。未扣案之販賣毒品所得新臺幣壹仟│
│  │          │元沒收，如不能沒收時，以其財產抵償之│
│  │          │，未扣案之0000000000號行動電話壹支（│
│  │          │含SIM卡）沒收，如不能沒收時，追徵其 │
│  │          │價額或以其財產抵償之。              │
├─┼─────┼──────────────────┤
│  │如附表一  │乙○○販賣第二級毒品，處有期徒刑參年│
│18│編號18    │捌月。未扣案之販賣毒品所得新臺幣壹仟│
│  │          │元沒收，如不能沒收時，以其財產抵償之│
│  │          │，未扣案之0000000000號行動電話壹支（│
│  │          │含SIM卡）沒收，如不能沒收時，追徵其 │
│  │          │價額或以其財產抵償之。              │
├─┼─────┼──────────────────┤
│  │如附表一  │乙○○販賣第二級毒品，處有期徒刑參年│
│19│編號19    │捌月。未扣案之販賣毒品所得新臺幣壹仟│
│  │          │元沒收，如不能沒收時，以其財產抵償之│
│  │          │，未扣案之0000000000號行動電話壹支（│
│  │          │含SIM卡）沒收，如不能沒收時，追徵其 │
│  │          │價額或以其財產抵償之。              │
├─┼─────┼──────────────────┤
│  │如附表一  │乙○○共同販賣第二級毒品，處有期徒刑│
│20│編號20    │參年捌月。未扣案之販賣毒品所得新臺幣│
│  │          │貳仟元沒收，如不能沒收時，以其與張思│
│  │          │秋之財產連帶抵償之，未扣案之098902  │
│  │          │6199號行動電話壹支（含SIM卡）沒收， │
│  │          │如不能沒收時，與甲○○連帶追徵其價額│
│  │          │或以其等財產抵償之。                │
│  │          │甲○○共同販賣第二級毒品，累犯，處有│
│  │          │期徒刑參年拾月。未扣案之販賣毒品所得│
│  │          │新臺幣貳仟元沒收，如不能沒收時，以其│
│  │          │與乙○○之財產連帶抵償之，未扣案之09│
│  │          │00000000號行動電話壹支（含SIM卡）沒 │
│  │          │收，如不能沒收時，與乙○○連帶追徵其│
│  │          │價額或以其等財產抵償之。            │
└─┴─────┴──────────────────┘

司法院資訊處製作；財團法人民間司法改革基金會備份。
